Multichar_Symbols

^C
^ER
^FVD
^IN
^J
^L
^LAYKU
^LENGTHVSYA
^N
^NeedA
^S
^V
^W
^YA
^Z

! Generated by aymara/morph/src/lexc_cvtsuffs.pl
! Do not edit this file by hand.

LEXICON Root
	 adjective ;
	 dayname ;
	 digit ;
	 interrogative ;
	 monthname ;
	 multiplier ;
	 negative ;
	 ntemporal ;
	 positional ;
	 positionaldefective ;
	 pronoundemonstrative ;
	 pronounpersonal ;
	 nproper ;
	 ncommon ;
	 verb ;
	 nounguess ;
	 verbguess ;

LEXICON nounguessroot
^ER:0	 ncommon_branch ;

LEXICON verbguessroot
^ER:0	 vI1 ;

LEXICON adjectiveroot
^ER:0	 ncommon_branch ;

LEXICON daynameroot
^ER:0	 end ;

LEXICON digitroot
^ER:	 ncommon_branch ;

LEXICON interrogativeroot
^ER:0	 ncommon_branch ;

LEXICON monthnameroot
^ER:0	 end ;

LEXICON multiplierroot
^ER:0	 ncommon_branch ;

LEXICON ncommonroot
^ER:0	 ncommon_branch ;

LEXICON negativeroot
^ER:0	 nIIjama ;

LEXICON nproperroot
^ER:0	 ncommon_branch ;

LEXICON ntemporalroot
^ER:0	 ncommon_branch ;

LEXICON positionalroot
^ER:0	 positional_branch ;

LEXICON positional_branch
	 nIIcaseNa ;
	 end ;

LEXICON positionaldefectiveroot
^ER:	 end ;

LEXICON pronoundemonstrativeroot
^ER:	 ncommon_branch ;

LEXICON pronounpersonalroot
^ER:	 n_branch ;

LEXICON verbroot
^ER:0	 vI1 ;

LEXICON ncommon_branch
	 nIsa ;
	 nIitu ;
	 nIchAPPOSa ;
	 nIrara ;
	 N2Vcha ;


LEXICON nIsa
^Csa:^Csa	 n_branch ;
		n_branch ;


LEXICON nIitu
^Citu:^Citu	 n_branch ;


LEXICON nIchAPPOSa
^Cch'a:^Cch'a	 n_branch ;


LEXICON nIrara
^Vrara:^Vrara	 n_branch ;


LEXICON N2Vcha
^Vcha:^Vcha	 vI2 ;

LEXICON n_branch
	 nIkata ;
	 nInaka ;


LEXICON nIkata
^Ckata:^Ckata	 star_branch ;
^Ckati:^Ckati	 star_branch ;
		star_branch ;


LEXICON nInaka
^Vnaka:^Vnaka	 nIni ;
		nIni ;


LEXICON nIni
^Vni:^Vni	 star_branch ;

LEXICON star_branch
	 nIlxa ;
	 nIxa ;
	 nIwja-jita ;
	 nIPersPoss ;
	 nInaka-bis ;
	 pre_mpi_branch ;


LEXICON nIlxa
^Lxa:^Lxa	 star_branch ;


LEXICON nIxa
^Cxa:^Cxa	 star_branch ;


LEXICON nIwja-jita
^Vwja^C^Jita:^Vwjita	 star_branch ;
^Vwja:^Vwja	 star_branch ;
^Cjita:^C^Jita	 star_branch ;


LEXICON nIPersPoss
^Vxa:^Vxa	 star_branch ;
^Vja:^Vja	 star_branch ;
^Vma:^Vma	 star_branch ;
^Vpa:^Vpa	 star_branch ;
^Vsa:^Vsa	 star_branch ;


LEXICON nInaka-bis
^Vnaka:^Vnaka	 star_branch ;

LEXICON pre_mpi_branch
	 nImpi ;
	 nIpacha ;
	 case_branch ;


LEXICON nImpi
^Vmpi:^Vmpi	 post_mpi_branch ;

LEXICON post_mpi_branch
	 nImpi-lxa ;
	 nImpi-xa ;
	 pre_pacha_branch ;


LEXICON nImpi-lxa
^Lxa:^Lxa	 post_mpi_branch ;


LEXICON nImpi-xa
^Cxa:^Cxa	 post_mpi_branch ;

LEXICON pre_pacha_branch
	 nIpacha ;
	 case_branch ;


LEXICON nIpacha
^Cpacha:^Cpacha	 post_pacha_branch ;

LEXICON post_pacha_branch
	 nIpacha-lxa ;
	 nIpacha-xa ;
	 case_branch ;


LEXICON nIpacha-lxa
^Lxa:^Lxa	 post_pacha_branch ;


LEXICON nIpacha-xa
^Cxa:^Cxa	 post_pacha_branch ;

LEXICON case_branch
	 nIIcase ;
	 nIIcaseNa ;
	 nIIcaseNama ;


LEXICON nIIcase
^Vru:^Vru	 post_case_branch ;
^Vta^W:^Vta^W	 post_case_branch ;
^Vtaki:^Vtaki	 post_case_branch ;
^Vmpi:^Vmpi	 post_case_branch ;
^LAYKUlayku:^LAYKUlayku	 post_case_branch ;
^LAYKUpura:^LAYKUpura	 post_case_branch ;
		post_case_branch ;


LEXICON nIIcaseNa
^Vna^W:^Vna^W	 nIIcaseNa_branch ;

LEXICON nIIcaseNa_branch
	 post_case_branch ;
	 N2Vka ;


LEXICON N2Vka
^Cka:^Cka	 vI8backbranch ;

LEXICON vI8backbranch
	 vI8 ;


LEXICON nIIcaseNama
^Cnama:^Cnama	 indep_n ;

LEXICON post_case_branch
	 nIIkama ;
	 nIIpacha ;


LEXICON nIIkama
^LAYKUkama:^LAYKUkama	 nIIjama ;
		nIIjama ;


LEXICON nIIpacha
^Cpacha:^Cpacha	 indep_n ;


LEXICON nIIjama
^Cjama:^Cjama	 indep_n ;
^Cja:^Cja	 indep_n ;
		indep_n ;


LEXICON nIIzero
^C:^C^Z	 oracional ;


LEXICON indep_n
^Vpuni:^Vpuni	 indep_n ;
^Vpini:^Vpini	 indep_n ;
^Vki:^Vki	 indep_n ;
^Vraki:^Vraki	 indep_n ;
		indep_n_clear ;

LEXICON indep_n_clear
	 post_indep_n_branch ;

LEXICON post_indep_n_branch
	 nIIzero ;
	 N2Vlength ;
	 N2Vpta ;
	 oracional ;


LEXICON N2Vlength
^L^LENGTHVSYA:^L^LENGTHVSYA	 vI8backbranch ;


LEXICON N2Vpta
^Vpta:^Vpta	 vI8backbranch ;


LEXICON vI1
^Vcha:^Vcha	 vI2 ;
		vI2 ;


LEXICON vI2
^Cja:^Cja	 vI2_branch ;
		vI2_branch ;

LEXICON vI2_branch
	 vI3 ;
	 vI5 ;
	 vI7 ;
	 vI9 ;


LEXICON vI3
^Csu:^Csu	 vI4 ;
		vI4 ;


LEXICON vI5
^Vkipa:^Vkipa	 vI6 ;
^Cnuqa:^Cnuqa	 vI6 ;
^Vqa:^Vqa	 vI6 ;
^Cxata:^Cxata	 vI6 ;
		vI6 ;


LEXICON vI7
^Ckata:^Ckata	 vI8 ;
^Vkipsta:^Vkipsta	 vI8 ;
^Cnaqa:^Cnaqa	 vI8 ;
^Vnta:^Vnta	 vI8 ;
^Vnuku:^Vnuku	 vI8 ;
^Vtata:^Vtata	 vI8 ;
^Cxaru:^Cxaru	 vI8 ;
^Cxäsi:^Cxäsi	 vI8 ;
^Cxaya:^Cxaya	 vI8 ;
		vI8 ;


LEXICON vI9
^Vrpaya:^Vrpaya	 vII0 ;
		vII0 ;


LEXICON vI4
^Cthapi:^Cthapi	 vI6 ;
^Vra:^Vra	 vI6 ;
		vI6 ;


LEXICON vI6
^Cta:^Cta	 vI8 ;
		vI8 ;


LEXICON vI8
^Ct'a:^Ct'a	 vII0 ;
^Cch'uki:^Cch'uki	 vII0 ;
		vII0 ;


LEXICON vII0
^Vsi:^Vsi	 vII1 ;
		vII1 ;


LEXICON vII1
^Vya:^Vya	 vII1bis ;
		vII1bis ;


LEXICON vII1bis
^Vya:^Vya	 vII2 ;
		vII2 ;


LEXICON vII2
^Vsi:^Vsi	 vII3 ;
		vII3 ;


LEXICON vII3
^Vni:^Vni	 vII4 ;
		vII4 ;


LEXICON vII4
^Vwaya:^Vwa^YA	 vII5 ;
		vII5 ;


LEXICON vII5
^Vrapi:^Vrapi	 vII6 ;
^Vraqa:^Vraqa	 vII6 ;
		vII6 ;


LEXICON vII6
^Vsi:^Vsi	 vII7 ;
		vII7 ;


LEXICON vII7
^Cka:^Cka	 vII8 ;
		vII8 ;


LEXICON vII8
^Cxa:^Cxa	 vII8_branch ;
		vII8_branch ;

LEXICON vII8_branch
	 vII9 ;
	 vSubGeneral ;
	 indep_v ;


LEXICON vII9
^Vp:^Vp	 vII10 ;


LEXICON vII10
^Cka:^Cka	 vII10_branch ;
^Cxa:^Cxa	 vII10_branch ;

LEXICON vII10_branch
	 vSubGeneral ;
	 indep_v ;


LEXICON vSubGeneral
^Vsa^S:^Vsa^S	 oracional ;
^Vsina^W:^Vsina^W	 oracional ;
^Cipana^W:^Cipana^W	 oracional ;


LEXICON indep_v
^Vpuni:^Vpuni	 indep_v ;
^Vpini:^Vpini	 indep_v ;
^Vki:^Vki	 indep_v ;
^Vraki:^Vraki	 indep_v ;
		indep_v_clear ;

LEXICON indep_v_clear
	 indep_v_branch ;

LEXICON indep_v_branch
	 nominalizers ;
	 flexions ;

LEXICON nominalizers
	 V2Niri2 ;
	 V2Nwi ;
	 V2Niri1 ;
	 V2Nta ;
	 V2NnTILDEa ;


LEXICON V2Niri2
^Ciri:^Ciri	 indep_n ;


LEXICON V2Nwi
^Vwi:^Vwi	 n_branchcollect ;


LEXICON V2Niri1
^Ciri:^Ciri	 n_branchcollect ;


LEXICON V2Nta
^Vta^S:^Vta^S	 n_branchcollect ;


LEXICON V2NnTILDEa
^Vña:^Vña	 n_branchcollect ;

LEXICON n_branchcollect
	 n_branch ;

LEXICON flexions
	 vFlexPacha ;
	 vFlexChi ;
	 vFlexSimple ;
	 vFlexFuturo ;
	 vFlexRemCerc ;
	 vFlexRemLej ;
	 vFlexReprochador ;
	 vFlexImperative ;
	 vFlexDesiderativo ;


LEXICON vFlexPacha
^Cpacha:^Cpacha	 vFlexPacha_branch ;

LEXICON vFlexPacha_branch
	 vFlexLengthen4Simple ;
	 vFlexFuturo ;
	 vFlexRemCerc ;


LEXICON vFlexLengthen4Simple
^L:^L	 vFlexSimple ;


LEXICON vFlexChi
^Cchi:^Cchi	 vFlexChi_branch ;

LEXICON vFlexChi_branch
	 vFlexSimple ;
	 vFlexFuturo ;
	 vFlexRemCerc ;
	 vFlexRemLej ;
	 vFlexReprochador ;
	 vFlexChiDesiderativo ;


LEXICON vFlexChiDesiderativo
^Cirisma^S:^Cirisma^S	 oracional ;
^Citasma^S:^Citasma^S	 oracional ;
^Vspa^S:^Vspa^S	 oracional ;
^Vspan:^Vspan	 oracional ;
^L:^L	 oracional ;
^Csna^S:^Csna^S	 oracional ;
^Csnan:^Csnan	 oracional ;
^Citaspa^S:^Citaspa^S	 oracional ;
^Citaspan:^Citaspan	 oracional ;
^Cistaspa^S:^Cistaspa^S	 oracional ;
^Cistaspan:^Cistaspan	 oracional ;
^Cstaspa^S:^Cstaspa^S	 oracional ;
^Cstaspan:^Cstaspan	 oracional ;
^Vsma^S:^Vsma^S	 oracional ;
^Ltam:^Ltam	 oracional ;


LEXICON vFlexSimple
^Csma^S:^Csma^S	 oracional ;
^Cista^S:^Cista^S	 oracional ;
^Ci^S:^Ci^S	 oracional ;
^Cta^W:^Cta^W	 oracional ;
^Ctan:^Ctan	 oracional ;
^Citu^S:^Citu^S	 oracional ;
^Cistu^S:^Cistu^S	 oracional ;
^Cta^S:^Cta^S	 oracional ;
^Ctam:^Ctam	 oracional ;


LEXICON vFlexFuturo
^Lma^S:^Lma^S	 oracional ;
^Citäta^S:^Citäta^S	 oracional ;
^Vni^S:^Vni^S	 oracional ;
^L:^L	 oracional ;
^Vñani^S:^Vñani^S	 oracional ;
^Citani^S:^Citani^S	 oracional ;
^Cistani^S:^Cistani^S	 oracional ;
^Cstani^S:^Cstani^S	 oracional ;
^Lta^S:^Lta^S	 oracional ;
^Ltam:^Ltam	 oracional ;


LEXICON vFlexRemCerc
^Vyäsma^S:^Vyäsma^S	 oracional ;
^Cistästa^S:^Cistästa^S	 oracional ;
^Cista^S:^Cista^S	 oracional ;
^Vyästa^S:^Vyästa^S	 oracional ;
^Lna^W:^Lna^W	 oracional ;
^Vyäta^W:^Vyäta^W	 oracional ;
^Vyätan:^Vyätan	 oracional ;
^Citäna^W:^Citäna^W	 oracional ;
^Cistäna^W:^Cistäna^W	 oracional ;
^Vyäta^S:^Vyäta^S	 oracional ;
^Vyätam:^Vyätam	 oracional ;


LEXICON vFlexRemLej
^Vtäsma^S:^Vtäsma^S	 oracional ;
^Cistästa^S:^Cistästa^S	 oracional ;
^Cistäta^S:^Cistäta^S	 oracional ;
^Citästa^S:^Citästa^S	 oracional ;
^Vtayna^S:^Vtayna^S	 oracional ;
^Vtäna^S:^Vtäna^S	 oracional ;
^Vtäña^S:^Vtäña^S	 oracional ;
^Vtaña^S:^Vtaña^S	 oracional ;
^Vtäta^W:^Vtäta^W	 oracional ;
^Vtätan:^Vtätan	 oracional ;
^Citütu^S:^Citütu^S	 oracional ;
^Cistüstu^S:^Cistüstu^S	 oracional ;
^Vtäta^S:^Vtäta^S	 oracional ;
^Vtätam:^Vtätam	 oracional ;


LEXICON vFlexReprochador
^Ciriskasamäna^W:^Ciriskasamäna^W	 oracional ;
^Citasamäna^W:^Citasamäna^W	 oracional ;
^Vsapäna^W:^Vsapäna^W	 oracional ;
^Ciriskäta^W:^Ciriskäta^W	 oracional ;
^Vsana^W:^Vsana^W	 oracional ;
^Citasapäna^W:^Citasapäna^W	 oracional ;
^Cistusapäna^W:^Cistusapäna^W	 oracional ;
^Cstusapäna^W:^Cstusapäna^W	 oracional ;
^Cistasapäna^W:^Cistasapäna^W	 oracional ;
^Cstasapäna^W:^Cstasapäna^W	 oracional ;
^Vsamäna^W:^Vsamäna^W	 oracional ;
^Ciriskatamäna^W:^Ciriskatamäna^W	 oracional ;


LEXICON vFlexImperative
^Lma^S:^Lma^S	 oracional ;
^Cita^S:^Cita^S	 oracional ;
^Cphana^S:^Cphana^S	 oracional ;
^Cpana^S:^Cpana^S	 oracional ;
^Cpan:^Cpan	 oracional ;
^Cpa^S:^Cpa^S	 oracional ;
^L:^L	 oracional ;
^Vñani^S:^Vñani^S	 oracional ;
^Citpa^S:^Citpa^S	 oracional ;
^Cistpa^S:^Cistpa^S	 oracional ;
^Vma^S:^Vma^S	 oracional ;
^Ltpa^IN:^Ltpa^IN	 oracional ;
^Ltam:^Ltam	 oracional ;


LEXICON vFlexDesiderativo
^Cirisma^S:^Cirisma^S	 oracional ;
^Citasma^S:^Citasma^S	 oracional ;
^Vspa^S:^Vspa^S	 oracional ;
^Cirista^W:^Cirista^W	 oracional ;
^Csna^S:^Csna^S	 oracional ;
^Citaspa^S:^Citaspa^S	 oracional ;
^Citaspan:^Citaspan	 oracional ;
^Cistaspa^S:^Cistaspa^S	 oracional ;
^Cstaspa^S:^Cstaspa^S	 oracional ;
^Cistaspan:^Cistaspan	 oracional ;
^Cstaspan:^Cstaspan	 oracional ;
^Vsma^S:^Vsma^S	 oracional ;
^Ciristam:^Ciristam	 oracional ;

LEXICON oracional
	 or1 ;
	 or1stixa ;
	 or1ti ;
	 or1chi ;


LEXICON or1
^Nwa:^Nwa	 or2 ;
^Nsa:^Nsa	 or2 ;
^Nsa:^Nsa	 or2 ;
^Ncha:^Ncha	 or2 ;
^Npi:^Npi	 or2 ;
		or2 ;


LEXICON or1stixa
^Nxa:^Nxa	 or2 ;
^Nsti:^Nsti	 or2 ;


LEXICON or1ti
^Nti:^Nti	 or1ti_branch ;


LEXICON or1chi
^Nchi:^Nchi	 or2mxa ;

LEXICON or1ti_branch
	 or2 ;
	 or2stixa ;


LEXICON or2
^Vya:^Vya	 end ;
^L:^L	 end ;
		end ;


LEXICON or2stixa
^Nxa:^Nxa	 end ;
^Nsti:^Nsti	 end ;
		end ;


LEXICON or2mxa
^Vm:^Vm	 end ;
^Vxa:^Vxa	 end ;


LEXICON end
^C:^FVD	 featcheck ;
		featcheck ;

LEXICON featcheck
	 # ;



LEXICON adjective

chuxu		adjectiveroot ;
chhama		adjectiveroot ;
ch'iyara		adjectiveroot ;
ch'uwa		adjectiveroot ;
ch'uxña		adjectiveroot ;
jach'a		adjectiveroot ;
janq'u		adjectiveroot ;
jayu^Vwisa		adjectiveroot ;
jayu^Vwisu		adjectiveroot ;
jinchu^Vwisa		adjectiveroot ;
jinchu^Vwisu		adjectiveroot ;
jusk'a		adjectiveroot ;
junt'u		adjectiveroot ;
juri		adjectiveroot ;
kusa		adjectiveroot ;
nayra^Vwisa		adjectiveroot ;
nayra^Vwisu		adjectiveroot ;
ñut'u		adjectiveroot ;
pisi		adjectiveroot ;
puqha		adjectiveroot ;
phara		adjectiveroot ;
qaqa		adjectiveroot ;
q'apha		adjectiveroot ;
q'illu		adjectiveroot ;
suma		adjectiveroot ;
thantha		adjectiveroot ;
uqi		adjectiveroot ;
wali		adjectiveroot ;
wila		adjectiveroot ;
wiñaya		adjectiveroot ;



LEXICON dayname

juywisa		daynameroot ;
lunisa		daynameroot ;
martisa		daynameroot ;
mirkulisa		daynameroot ;
sawaru		daynameroot ;
tuminku		daynameroot ;
wirnisa		daynameroot ;



LEXICON digit

kimsa		digitroot ;
kimsaqallqu		digitroot ;
llatunka		digitroot ;
mä		digitroot ;
may		digitroot ;
maya		digitroot ;
pä		digitroot ;
pani		digitroot ;
paqallqu		digitroot ;
pay		digitroot ;
paya		digitroot ;
pusi		digitroot ;
phisqa		digitroot ;
suxta		digitroot ;



LEXICON interrogative

kamisa		interrogativeroot ;
kawki		interrogativeroot ;
kuna		interrogativeroot ;
khiti		interrogativeroot ;
qawqha		interrogativeroot ;



LEXICON monthname

awrila		monthnameroot ;
awustu		monthnameroot ;
iniru		monthnameroot ;
jullu		monthnameroot ;
juñu		monthnameroot ;
marsu		monthnameroot ;
mayu		monthnameroot ;
nuwimri		monthnameroot ;
phiwriru		monthnameroot ;
risimri		monthnameroot ;
sitimri		monthnameroot ;
uktuwri		monthnameroot ;



LEXICON multiplier

milluna		multiplierroot ;
pataka		multiplierroot ;
tunka		multiplierroot ;
waranqa		multiplierroot ;



LEXICON ncommon

achachila		ncommonroot ;
achaku		ncommonroot ;
achu		ncommonroot ;
ajanu		ncommonroot ;
ajayu		ncommonroot ;
alaqa		ncommonroot ;
allpachu		ncommonroot ;
alpaqa		ncommonroot ;
amaya		ncommonroot ;
ampara		ncommonroot ;
amsta		ncommonroot ;
anata		ncommonroot ;
anchanchu		ncommonroot ;
anu		ncommonroot ;
apilla		ncommonroot ;
aru		ncommonroot ;
arumirja		ncommonroot ;
asu		ncommonroot ;
awati		ncommonroot ;
awayu		ncommonroot ;
awki		ncommonroot ;
awtu		ncommonroot ;
aymara		ncommonroot ;
chacha		ncommonroot ;
chaka		ncommonroot ;
chäka		ncommonroot ;
challwa		ncommonroot ;
chara		ncommonroot ;
chawlla		ncommonroot ;
chuyma		ncommonroot ;
chhaqa		ncommonroot ;
ch'alla		ncommonroot ;
ch'ama		ncommonroot ;
ch'amaka		ncommonroot ;
ch'axwa		ncommonroot ;
ch'ullu		ncommonroot ;
ch'uñu		ncommonroot ;
ch'uqi		ncommonroot ;
inti		ncommonroot ;
jacha		ncommonroot ;
jach'i		ncommonroot ;
jallu		ncommonroot ;
jama		ncommonroot ;
jaqi		ncommonroot ;
jatha		ncommonroot ;
jawira		ncommonroot ;
jayu		ncommonroot ;
jichhu		ncommonroot ;
jilata		ncommonroot ;
jinchu		ncommonroot ;
jiwq'i		ncommonroot ;
jucha		ncommonroot ;
juchha		ncommonroot ;
jupha		ncommonroot ;
jüri		ncommonroot ;
juyra		ncommonroot ;
kamyu		ncommonroot ;
kanka		ncommonroot ;
kaya		ncommonroot ;
kayu		ncommonroot ;
kuka		ncommonroot ;
kukuli		ncommonroot ;
kullaka		ncommonroot ;
kumputadura		ncommonroot ;
kuntura		ncommonroot ;
kusi		ncommonroot ;
kuti		ncommonroot ;
k'ari		ncommonroot ;
k'usa		ncommonroot ;
kharikhari		ncommonroot ;
khita		ncommonroot ;
khuchi		ncommonroot ;
khunu		ncommonroot ;
laka		ncommonroot ;
laki		ncommonroot ;
laki		ncommonroot ;
lapaka		ncommonroot ;
lapisa		ncommonroot ;
lap'a		ncommonroot ;
laqa		ncommonroot ;
laqha		ncommonroot ;
laq'a		ncommonroot ;
laxra		ncommonroot ;
layqa		ncommonroot ;
luk'ana		ncommonroot ;
lunthata		ncommonroot ;
lupi		ncommonroot ;
llamayuña		ncommonroot ;
llapa		ncommonroot ;
lluch'u		ncommonroot ;
mago		ncommonroot ;
mallku		ncommonroot ;
mama		ncommonroot ;
manq'a		ncommonroot ;
maq'a		ncommonroot ;
marka		ncommonroot ;
mink'a		ncommonroot ;
misa		ncommonroot ;
nanaka		ncommonroot ;
nasa		ncommonroot ;
nayra		ncommonroot ;
nina		ncommonroot ;
ñiq'i		ncommonroot ;
ñuñu		ncommonroot ;
pampa		ncommonroot ;
panqara		ncommonroot ;
para		ncommonroot ;
parinu		ncommonroot ;
pinkillu		ncommonroot ;
pirqa		ncommonroot ;
punku		ncommonroot ;
pututu		ncommonroot ;
phina		ncommonroot ;
phirya		ncommonroot ;
phisi		ncommonroot ;
phucha		ncommonroot ;
phullu		ncommonroot ;
p'iqi		ncommonroot ;
p'iya		ncommonroot ;
qachu		ncommonroot ;
qala		ncommonroot ;
qallu		ncommonroot ;
qamaqi		ncommonroot ;
qamiri		ncommonroot ;
qäna		ncommonroot ;
qawi		ncommonroot ;
qawra		ncommonroot ;
qulla		ncommonroot ;
qillqa		ncommonroot ;
qinaya		ncommonroot ;
qullqi		ncommonroot ;
qullu		ncommonroot ;
qunquri		ncommonroot ;
quqa		ncommonroot ;
qura		ncommonroot ;
quta		ncommonroot ;
qhana		ncommonroot ;
qhantati		ncommonroot ;
qhuna		ncommonroot ;
q'ari		ncommonroot ;
q'ipi		ncommonroot ;
sara		ncommonroot ;
sata		ncommonroot ;
saxra		ncommonroot ;
siku		ncommonroot ;
silla		ncommonroot ;
suti		ncommonroot ;
suti^Vya		ncommonroot ;
tama		ncommonroot ;
tanta		ncommonroot ;
tapa		ncommonroot ;
tata		ncommonroot ;
tayka		ncommonroot ;
tinta		ncommonroot ;
tullqa		ncommonroot ;
thaki		ncommonroot ;
thaya		ncommonroot ;
t'ant'a		ncommonroot ;
t'awra		ncommonroot ;
t'una		ncommonroot ;
uma		ncommonroot ;
uraqi		ncommonroot ;
usu		ncommonroot ;
uta		ncommonroot ;
uywa		ncommonroot ;
wajcha		ncommonroot ;
waka		ncommonroot ;
waqi		ncommonroot ;
warmi		ncommonroot ;
warya		ncommonroot ;
wawa		ncommonroot ;
wayra		ncommonroot ;
wiphala		ncommonroot ;
yapu		ncommonroot ;
yawri		ncommonroot ;
yuqa		ncommonroot ;
yuqalla		ncommonroot ;



LEXICON negative

jani		negativeroot ;



LEXICON nproper

Asuntita		nproperroot ;
Jusiya		nproperroot ;
Juwanti		nproperroot ;
Mariya		nproperroot ;
Piruti		nproperroot ;
Ruwirtu		nproperroot ;
Uliwya		nproperroot ;



LEXICON ntemporal

alwa		ntemporalroot ;
aruma		ntemporalroot ;
arumanthi		ntemporalroot ;
arumarji		ntemporalroot ;
jayp'u		ntemporalroot ;
mara		ntemporalroot ;
ña		ntemporalroot ;
phaxsi		ntemporalroot ;
ratu		ntemporalroot ;
simana		ntemporalroot ;
tarti		ntemporalroot ;
urasa		ntemporalroot ;
uru		ntemporalroot ;



LEXICON positional

anqa		positionalroot ;
chiqa		positionalroot ;
manqha		positionalroot ;
pata		positionalroot ;
qhipa		positionalroot ;
taypi		positionalroot ;



LEXICON positionaldefective

tuqi		positionaldefectiveroot ;



LEXICON pronoundemonstrative

aka		pronoundemonstrativeroot ;
khaya		pronoundemonstrativeroot ;
khuri		pronoundemonstrativeroot ;
mä		pronoundemonstrativeroot ;
may		pronoundemonstrativeroot ;
maya		pronoundemonstrativeroot ;
uka		pronoundemonstrativeroot ;



LEXICON pronounpersonal

jiwasa		pronounpersonalroot ;
juma		pronounpersonalroot ;
jupa		pronounpersonalroot ;
naya		pronounpersonalroot ;



LEXICON verb

achja		verbroot ;
achu		verbroot ;
ajlli		verbroot ;
akhulli		verbroot ;
ala		verbroot ;
ala^Cja		verbroot ;
ala^Cja^Ckata		verbroot ;
ala^Vni^Vwaya		verbroot ;
ala^Csu		verbroot ;
alli		verbroot ;
alli^Cta		verbroot ;
amta		verbroot ;
amuya		verbroot ;
ana		verbroot ;
ana^Vki		verbroot ;
ana^Vnuku		verbroot ;
anata		verbroot ;
apa		verbroot ;
apa^Cja		verbroot ;
apa^Cnaqa		verbroot ;
apa^Vnta		verbroot ;
apa^Vnuku		verbroot ;
apa^Vnuku^Vwaya		verbroot ;
apa^Vra		verbroot ;
arka		verbroot ;
arku		verbroot ;
aru		verbroot ;
aru^Vsi:arusi		verbroot ;
asa		verbroot ;
atipa		verbroot ;
awati		verbroot ;
awisa		verbroot ;
aya		verbroot ;
ayti		verbroot ;
ayti^Vli		verbroot ;
ayti^Vnki		verbroot ;
chinu		verbroot ;
chhaqa		verbroot ;
ch'uñu		verbroot ;
ch'uwa		verbroot ;
ichu		verbroot ;
iki		verbroot ;
ima		verbroot ;
ima^Vya		verbroot ;
ira		verbroot ;
ira^Cpa		verbroot ;
ira^Cta		verbroot ;
jacha		verbroot ;
jach'i		verbroot ;
jaka		verbroot ;
jakhu		verbroot ;
jala		verbroot ;
jark'a		verbroot ;
jaxsara		verbroot ;
jaysi		verbroot ;
jiki		verbroot ;
jila		verbroot ;
jiskhi		verbroot ;
jiwa		verbroot ;
jiwa^Vya		verbroot ;
juta		verbroot ;
kanka		verbroot ;
katu		verbroot ;
kusi		verbroot ;
kuti		verbroot ;
khakha		verbroot ;
khari		verbroot ;
khita		verbroot ;
khuchhu		verbroot ;
laru		verbroot ;
liwa		verbroot ;
liwi		verbroot ;
liyi		verbroot ;
lunthata		verbroot ;
lupi		verbroot ;
lura		verbroot ;
llamayuña		verbroot ;
chura		verbroot ;
manq'a		verbroot ;
manta		verbroot ;
maq'a		verbroot ;
mat'aqja		verbroot ;
mayi		verbroot ;
mink'a		verbroot ;
mira		verbroot ;
mistu		verbroot ;
muna		verbroot ;
musi		verbroot ;
nakha		verbroot ;
nuwa		verbroot ;
ñatu		verbroot ;
ñuñu		verbroot ;
parla^Ct'a:palt'a		verbroot ;
parla^Csu		verbroot ;
panqara		verbroot ;
parla		verbroot ;
pirqa		verbroot ;
pisa		verbroot ;
puqha		verbroot ;
puri		verbroot ;
phalla		verbroot ;
phaya		verbroot ;
phusa		verbroot ;
p'aki		verbroot ;
qalla		verbroot ;
qama		verbroot ;
qari		verbroot ;
qillqa		verbroot ;
qulla		verbroot ;
qillqa		verbroot ;
qinaya		verbroot ;
qunu		verbroot ;
qura		verbroot ;
qhaqha		verbroot ;
qhuna		verbroot ;
q'ipi		verbroot ;
q'arisi		verbroot ;
sa		verbroot ;
sama		verbroot ;
samart'a		verbroot ;
sara		verbroot ;
sata		verbroot ;
saya		verbroot ;
siku		verbroot ;
suyt'a		verbroot ;
taki		verbroot ;
tanta		verbroot ;
tinku		verbroot ;
tuka		verbroot ;
tuku		verbroot ;
tuqi		verbroot ;
tuyu		verbroot ;
thala		verbroot ;
thuqu		verbroot ;
t'uru		verbroot ;
ulla		verbroot ;
uma		verbroot ;
uña		verbroot ;
uñisi		verbroot ;
uqu		verbroot ;
usu		verbroot ;
uta^Cja		verbroot ;
uywa		verbroot ;
wara		verbroot ;
wiru		verbroot ;
yana		verbroot ;
yana^Vpa		verbroot ;
yati		verbroot ;
yati^Vcha		verbroot ;
yati^Vqa		verbroot ;
yuri		verbroot ;

LEXICON nounguess

   nounguessroot ;


LEXICON verbguess

   verbguessroot ;

